【裁判字號】    97,易,1484
【裁判日期】    971222
【裁判案由】    毒品危害防制條例
【裁判全文】
臺灣臺中地方法院刑事判決              97年度易字第1484號
公  訴  人  臺灣臺中地方法院檢察署檢察官
被      告  乙○○
上列被告因毒品危害防制條例案件，經檢察官提起公訴（97年度
毒偵字第724號），本院判決如下：
    主  文
乙○○施用第二級毒品，累犯，處有期徒刑陸月，如易科罰金，
以新臺幣壹仟元折算壹日。
    事  實
一、乙○○前因竊盜案件，經法院判處有期徒刑6月確定，因施
    用第一、二級毒品案件，經法院分別判處有期徒刑7月、3月
    ，應執行有期徒刑8月確定，上開2案，經合併定應執行有期
    徒刑1年1月，於民國94年4月7日縮刑期滿執行完畢；又因施
    用毒品案件，經送觀察、勒戒後，認無繼續施用毒品之傾向
    ，於92年11月14日釋放出所執行完畢，再因施用毒品案件，
    經送觀察、勒戒後，認有繼續施用毒品之傾向，令入戒治處
    所施以強制戒治，然於93年1月9日因法律修正而釋放。詎乙
    ○○不知悔改，於前揭觀察、勒戒釋放後5年內之96年5月7
    日12時許，在其臺北縣林口鄉○○路57巷12弄14號2樓之居
    所，以將第二級毒品甲基安非他命置於錫鉑紙上以火燒烤之
    方式，施用第二級毒品甲基安非他命1次，為警於96年5月10
    日18時30分許，在臺北縣林口鄉○○路102號查獲。
二、案經臺北縣政府警察局新莊分局報告臺灣板橋地方法院檢察
    署呈請臺灣高等法院檢察署核令移轉臺灣臺中地方法院檢察
    署檢察官偵查起訴。
    理  由
壹、程序部分：
一、按除簡式審判程序、簡易程序及第376條第1款、第2款所列
    之罪之案件外，第一審應行合議審判，刑事訴訟法第284條
    之1定有明文；次按最重本刑為3年以下有期徒刑、拘役或專
    科罰金之罪，亦為刑事訴訟法第376條第1款所明定。
二、查本件被告涉違反毒品危害防制條例第10條第2項之施用第
    二級毒品罪，其最重本刑為3年以下有期徒刑，依上開規定
    ，自毋庸行合議審判，合先敘明。
貳、實體部分：
一、證據能力部分：
    現行刑事訴訟法為保障被告之反對詰問權，排除具有虛偽危
    險性之傳聞證據，以求實體真實之發見，於該法第159條第1
    項明定被告以外之人於審判外之言詞或書面陳述，除法律有
    規定者外，不得作為證據。本件檢察官、被告於本院審理程
    序中，並未就本案卷內證據資料之證據能力提出爭執，且迄
    於言詞辯論終結前，均未主張有刑事訴訟法第159條第1項不
    得為證據之情形，應認均已同意本案卷內之證據資料均得作
    為本案證據，且經本院審酌後，認無不適當之情形，是本案
    卷內之證據均有證據能力，合先敘明。
二、認定犯罪事實所根據的證據及理由：
  (一)被告乙○○於本院審理中坦白承認確有於上開時、地，施用
    第二級毒品甲基安非他命1次之事實，核為被告為警查獲採
    尿送驗結果呈甲基安非他命陽性反應相符，此有臺灣檢驗科
    技股份有限公司96年5月30日報告編號CH/2007/50618號濫用
    藥物尿液檢驗報告1份附卷可憑，被告自白與事實相符，應
    堪採信。
  (二)被告前因施用毒品案件，曾受如事實欄所載之觀察、勒戒行
    完畢後釋放，有臺灣高等法院被告前案紀錄表、全國施用毒
    品案件紀錄表各1份在卷可參，足認被告於前開觀察、勒戒
    執行完畢後釋放5年內，再犯本件施用第二級毒品罪無訛。
  (三)本件事證明確，被告犯行洵堪認定。
三、論罪科刑的理由：
  (一)按甲基安非他命為毒品危害防制條例第2條第2項第2款所稱
    之第2級毒品，不得非法施用。核被告施用甲基安非他命之
    行為，係犯毒品危害防制條例第10條第2項之施用第二級毒
    品罪。
  (二)被告施用前持有第二級毒品之低度行為，應為施用之高度行
    為所吸收，不另論罪。
  (三)被告前曾受實欄所載之有期徒刑之宣告，並經執行完畢，於
    5年以內再故意犯本件有期徒刑以上之罪，依刑法第47條第1
    項規定，為累犯，依法應加重其刑。
  (四)爰審酌被告犯罪之動機、目的、手段，有多次前科，素行非
    佳，因施用毒品之行為，經觀察、勒戒、判刑，均執行完畢
    釋放，此有臺灣高等法院被告前案紀錄表在卷可證，被告仍
    無視國家杜絕毒品之政策，故態復萌，再犯本案施用第二級
    毒品甲基安非他命犯行，顯見其不知警惕，並無悔改之意；
    然施用毒品係對於自身健康之戕害行為，對他人權益損害非
    鉅，被告於偵查中矢口否認犯罪，於本院審理中始坦承犯行
    等一切情狀，量處如主文所示之刑，並諭知易科罰金之折算
    標準。
、適用法律依據：
一、刑事訴訟法第284條之1、第299條第1項前段。
二、毒品危害防制條例第10條第2項。
三、刑法第11條前段、第47條第1項、第41條第1項前段。
本案經檢察官甲○○到庭執行職務。
中    華    民    國    97    年    12    月    22    日
                  刑事第四庭    法  官  洪挺梧
以上正本證明與原本無異。
如不服本判決應於收受送達後10日內向本院提出上訴書狀，並應
敘述具體理由；其未敘述上訴理由者，應於上訴期間屆滿後20日
內向本院補提理由書（均須按他造當事人之人數附繕本）「切勿
逕送上級法院」。
                                書記官  劉雅玲
中    華    民    國    97    年    12    月    22    日
附錄本判決論罪科刑法條：
毒品危害防制條例第10條
施用第一級毒品者，處6月以上5年以下有期徒刑。
施用第二級毒品者，處3年以下有期徒刑。


司法院資訊處製作；財團法人民間司法改革基金會備份。
